【裁判字號】    98,訴,2052
【裁判日期】    980716
【裁判案由】    毒品危害防制條例
【裁判全文】
臺灣臺中地方法院刑事判決              98年度訴字第2052號
公  訴  人  臺灣臺中地方法院檢察署檢察官
被      告  甲○○
上列被告因施用毒品案件，經檢察官提起公訴 (98年度毒偵字第
1995號)，被告於本院準備程序進行中就被訴事實為有罪之陳述
，經本院合議庭裁定由受命法官獨任進行簡式審判程序，判決如
下：
    主  文
甲○○施用第一級毒品，累犯，處有期徒刑拾月；又施用第二級
毒品，累犯，處有期徒刑陸月，扣案之玻璃球吸食器壹個沒收。
應執行有期徒刑壹年，扣案之玻璃球吸食器壹個沒收。
    犯罪事實及理由
一、犯罪事實：
(一)甲○○前於民國94年間因施用毒品案件，經本院裁定送觀察
    、勒戒後，認無繼續施用毒品之傾向，於94年7月15日執行
    完畢釋放，並由臺灣臺中地方法院檢察署檢察官以94年度毒
    偵字第3241號為不起訴處分確定；復於95年間因施用毒品案
    件，經本院以95年度訴字第1066號判處有期徒刑7月確定，
    於96年4月9日執行完畢；再於98年間，因施用毒品案件，經
    本院以98年度訴字第1236號分別判處有期徒刑9月、5月，應
    執行有期徒刑11月確定(此部分尚未執行，不構成累犯)。仍
    無法戒除毒癮，猶分別基於施用第一級毒品海洛因及第二級
    毒品甲基安非他命之犯意，於98年5月2日晚間7時許，在臺
    中市南屯區大墩國宅後方之公園廁所內，以將海洛因摻入香
    煙內吸食之方式，施用第一級毒品海洛因1次，又以將甲基
    安非他命置於玻璃球吸食器內，點火燒烤產生煙霧以吸食氣
    體方式，施用第二級毒品甲基安非他命1次。嗣於98年5月6
    日晚間7時許，為警持本院核發之搜索票在其位於臺中市南
    屯區○○○街244號住處查獲，並自其所使用之車輛內扣得
    其所有供施用甲基安非他命所用之玻璃球吸食器1個。同日
    並經其同意採集其尿液送驗，檢驗結果呈現嗎啡 (海洛因進
    入人體水解後之反應)及甲基安非他命陽性反應，始查悉上
    情。
(二)案經臺中市警察局第五分局報請臺灣臺中地方法院檢察署檢
    察官偵查起訴。
二、理由：
(一)本案被告甲○○所犯係死刑、無期徒刑、最輕本刑為3年以
    上有期徒刑以外之罪，被告於準備程序中就被訴事實為有罪
    之陳述，經告知簡式審判程序之旨，並聽取公訴人及被告之
    意見後，本院合議庭認為適宜而依刑事訴訟法第273條之1第
    1項規定，裁定由受命法官獨任進行簡式審判程序，且依同
    法第273條之2、第159條第2項之規定，不適用傳聞法則有關
    限制證據能力之相關規定，合先敘明。
(二)據以論罪之證據名稱：
    1.被告甲○○於警詢、偵訊及本院審理時之自白。
    2.臺中市警察局第五分局搜索扣押筆錄、扣押物品目錄表、
      委託尿液檢驗代號與真實姓名對照表、中山醫學大學附設
      醫院檢驗科藥物檢測中心尿液檢驗報告各1紙、現場照片5
      張。
    3.扣案之玻璃球吸食器1個。
    4.臺灣臺中地方法院檢察署刑案資料查註紀錄表、臺灣高等
      法院被告前案紀錄表各1份。
    5.綜上各節相互佐證，被告自白核與事實相符，應堪採信，
      本案事證明確，被告犯行堪以認定，應予依法論科。
(三)論罪與量刑：
    1.按海洛因為毒品危害防制條例第2條第2項第1款所明定之
      第一級毒品，甲基安非他命為毒品危害防制條例第2條第
      項第2款所明定之第二級毒品。核被告甲○○所為，係犯
      毒品危害防制條例第10條第1項之施用第一級毒品罪，及
      同條第2項之施用第二級毒品罪。被告為供已施用而於施
      用前持有第一級毒品、第二級毒品之低度行為，分別為其
      施用之高度行為所吸收，均不另論罪。被告所犯施用第一
      級毒品罪與施用第二級毒品罪2罪間，其犯意各別，行為
      互殊，應予分論併罰。
    2.被告有如犯罪事實欄所載論罪科刑執行情形，有卷附臺灣
      高等法院被告前案紀錄表1份可按，其受有期徒刑執行完
      畢後5年以內再故意犯本案法定刑為有期徒刑之罪，均為
      累犯，應依刑法第47條第1項規定加重其刑。
    3.爰審酌被告前經觀察、勒戒之執行，仍未能戒斷其施用毒
      品之惡習，猶因施用海洛因、甲基安非他命再犯本案，無
      視於毒品對於自身健康之戕害及國家對於杜絕毒品犯罪之
      禁令，顯未衷心悛悔，漠視法令之禁制，惟兼衡酌其施用
      海洛因、甲基安非他命所生危害實以自戕健康為主，於他
      人尚無明顯重大危害，及犯後終能供認無隱，態度尚佳等
      一切情狀，分別量處如主文所示之刑，並定其應執行之刑
      。
    4.按毒品危害防制條例第18條第1項前段規定所謂「專」供
      ，係指器具本身性質上「專」供為製造、施用毒品之用者
      為限，若通常可以供他項用途之器具，以之代用，或將本
      供為他用途之器具併湊後，以供施用，均非屬為專供施用
      毒品之器具 (參見臺灣高等法院暨所屬法院90年法律座談
      會刑事類提案第14號研討結果)。扣案之玻璃球吸食器1個
      ，其本質尚可供其他用途之用，客觀上難認係專供施用毒
      品之器具，惟既係被告所有供施用第二級毒品甲基安非他
      命所用之物，業經被告供承在卷，應依刑法第38條第1項
      第2款之規定宣告沒收。
三、應適用之法條：
    依刑事訴訟法第273條之1第1項、第299條第1項前段、第310
    條之2、第454條，毒品危害防制條例第10條第1項、第2項，
    刑法第11條前段、第47條第1項、第51條第5款、第38條第1
    項第2款，判決如主文。
本案經檢察官乙○○到庭執行職務。
中    華    民    國    98    年    7     月    16    日
                  刑事第十六庭    法  官  簡芳潔
以上正本證明與原本無異。
如不服本判決應於收受送達後10日內向本院提出上訴書狀，並應
敘述具體理由；其未敘述上訴理由者，應於上訴期間屆滿後20日
內向本院補提理由書（均須按他造當事人之人數附繕本）「切勿
逕送上級法院」。
                                  書記官  呂苗澂
中    華    民    國    98    年    7     月    16    日
附錄論罪科刑法條全文：
毒品危害防制條例第10條
施用第一級毒品者，處6月以上5年以下有期徒刑。
施用第二級毒品者，處3年以下有期徒刑。


司法院資訊處製作；財團法人民間司法改革基金會備份。
